臺灣士林地方法院小額民事判決
111年度湖小字第424號
原      告  和泰產物保險股份有限公司

法定代理人  莊瑞德  
訴訟代理人  石佳靖  
被      告  黃成文  

上列當事人間請求損害賠償事件，經本院於民國111年3月24日言
詞辯論終結，判決如下：
    主    文
被告應給付原告新臺幣5,000元，及自民國111年2月18日起至清
償日止，按週年利率百分之5計算之利息。
原告其餘之訴駁回。
訴訟費用新臺幣1,000元，由被告負擔二分之一即新臺幣500元，
餘由原告負擔。
本判決原告勝訴部分得假執行。
    理由要領
一、本件肇事責任及賠償金額之認定：
  ㈠本件車禍之發生，雙方駕駛均有過失：
  ⒈經核閱卷附臺北市政府交通警察大隊製作之車禍事故調查資
    料（下稱系爭資料），本院認為被告於變換車道時未禮讓原
    告承保車輛（下稱甲車）先行，應有過失。惟查，甲車駕駛
    於兩車擦撞後，未下車查看而逕自離去，嗣經被告報警後，
    甲車駕駛於翌日才前往警局配合製作相關調查紀錄，此檢視
    系爭資料可得明瞭，綜酌系爭資料，堪認甲車駕駛亦有未注
    意車前狀況之過失情事。本院綜合審酌車禍發生情節、原因
　　力大小等一切情事，認為關於本件車禍之肇責，被告與甲車
    駕駛之過失責任各為1/2。
  ⒉承上所述，被告就本件車禍之發生既有過失，依民法侵權行
    為規定，自應負損害賠償責任。 　
　㈡原告得請求賠償之損害金額為新臺幣（下同）5,000元：　
　⒈本件被告抗辯甲車當時之受損程度不明等語，而檢視系爭資
    料，亦無肇事後甲車受損情形之現場照片可佐，則原告提出
    之估價單，其上所載修繕項目是否均為本件車禍所造成？即
    屬有疑。本院審酌再行調查此部分證據，耗費之時間與原告
    請求金額亦不相當，爰依民事訴訟法第436條之14規定，審
    酌一切狀況，依職權予以認定，並衡酌損害賠償以回復原狀
    為原則，於舊品以新品更換時，應扣除合理之折舊等情，認
    為甲車因本件車禍受損、必要修復費之損害以10,000元為適
    當。
　⒊又按，損害之發生或擴大，被害人與有過失者，法院得減輕
    賠償金額，或免除之；前二項之規定，於被害人之代理人或
    使用人與有過失者，準用之。民法第217條第1項及第3項分
    別定有明文。關於本件車禍之發生，被告與甲車駕駛（即原
    告保戶之使用人）之過失責任各為1/2，已如前述。按被告
    過失責任比例核算後，原告依保險法第53條第1項規定得代
    位請求被告賠償之金額為5,000元（計算式：10,000×1/2＝5,
    000）。
二、依民事訴訟法第436條之18第1項規定，就兩造爭執要點判斷
    如上，其餘理由省略。　　　　
中　　華　　民　　國　　111 　年　　4 　　月　　8 　　日
                  內湖簡易庭  法　官　施月燿
以上為正本係照原本作成。
如不服本判決，應於送達後20日內，向本院提出上訴狀並應記載
上訴理由，表明關於原判決所違背之法令及其具體內容與依訴訟
資料可認為原判決有違背法令之具體事實，如於本判決宣示後送
達前提起上訴者，應於判決送達後20日內補提上訴理由書（須附
繕本）。
中　　華　　民　　國　　111 　年　　4 　　月　　8 　　日
                              書記官  朱鈴玉